臺灣士林地方法院民事裁定　　　　　 100年度消債更字第40號
債　務　人　李秀珍
代　理　人　李勇三律師
上列債務人聲請更生事件，本院裁定如下：
    主  文
債務人應於本裁定送達後十日內，補提如附件所示文件及資料到
院。
    理  由
一、按債務人與金融機構協商成立者，不得聲請更生或清算，但
    因不可歸責於己之事由，致履行顯有重大困難者，不在此限
    。本條例施行前，債務人依金融主管機關協調成立之中華民
    國銀行公會會員辦理消費金融案件無擔保債務協商機制與金
    融機構成立之協商，準用前項之規定，消費者債務清理條例
    第151 條第5 項、第6 項分別定有明文。又債務人聲請更生
    時，所提出之財產及收入狀況說明書，應表明下列事項，並
    提出證明文件：(一)財產目錄，並其性質及所在地。(二)最近五
    年是否從事營業活動及平均每月營業額。(三)收入及必要支出
    之數額、原因及種類。(四)依法應受債務人扶養之人，此觀諸
    消費者債務清理條例第43條第6 項規定自明。另法院認為必
    要時，得定期命債務人據實報告更生聲請前2 年內財產變動
    之狀況，並對於消費者債務清理條例第43條所定事項補充陳
    述、提出關係文件或為其他必要之調查，同條例第44條亦有
    明定。末按債務人聲請更生或清算不合程式或不備其他要件
    者，法院應以裁定駁回之，但其情形可以補正者，法院應定
    期間先命補正，同條例第8 條定有明文。且更生之聲請有拒
    絕提出關係文件或為財產變動狀況之報告者，應駁回之，參
    諸同條例第46條第3 款規定自明。
二、查本件債務人具狀聲請更生，未提出如附件所示文件及資料
    到院，爰定期命補正，如逾期未補正，則駁回其聲請。
中    華    民    國   100    年    6     月    21    日
                  民事第二庭  法      官  周群翔
上為正本係照原本作成。
本件不得抗告。
中    華    民    國   100    年    6     月    22    日
                              書  記  官  朱亮彰
附件：
1、就債務人所主張不可歸責於己之事由（即債務人父親因病住
   院需受人照顧，債務人因而辭去牙醫診所工作改做計時工作
   等），致履行協商條件顯有重大困難之事實提出證據，並提
   出關係證明文件，說明下列事項：
   (1)依債務人民國95年申請協商之消費金融債務協商案件申請
     人財務資料表內容，債務人申請協商時，除日間任職牙醫
     診所護士，平均月薪新臺幣（下同）4 萬5,000 元外，晚
     上另兼職安養中心護士，平均月薪1 萬6,000 元，每月收
     入合計有6 萬1,000 元。債務人應說明何時自安養中心離
     職，及其離職之原因。
   (2)提出債務人父親於98年間因病住院之住院證明及相關診療
     證明文件。
   (3)說明債務人98年4 月自牙醫診所離職後，所從事之計時工
     作內容，雇主姓名，及每月收入狀況，並提出相關收入證
     明文件。
   (4)說明債務人於博思得廣告有限公司工作之起迄時點，及每
     月薪資數額。
   (5)債務人前陳稱於96年1 月協商時，配偶生意正常，答應每
     月分擔1 萬元卡債等語，惟債務人配偶出具證明書表示，
     其係在97年3 月時為電子遊樂場之合夥投資，二者陳述之
     時點不一。又債務人主張其積欠卡債原因係因配偶刷卡借
     用現金投資電動遊樂場，債務人配偶復稱97年3 月投資遊
     樂場之資金來源係以債務人之信用卡所為借貸，惟債務人
     於95年間即陷於不能清償情事，參加債務協商機制以為債
     務之清理，其積欠債務原因若確係因配偶刷卡借用投資，
     則債務人配偶借貸投資之時點應早於95年以前，債務人所
     稱因其配偶生意失敗，無法分擔協商款項等語，即有不實
     。債務人應據實說明其毀諾之確實原因，及毀諾前之真正
     還款來源。
2、就所提出之財產及收入狀況說明書，進一步說明下列事項並
   提出關係證明文件：
   (1)提出債務人名下房屋之建物登記謄本。
   (2)說明債務人名下房屋是否有轉讓之限制？
   (3)提出自99年1 月起迄今所受領低收入戶補助之轉帳帳戶存
     摺內頁明細（須附完整內頁資料並補登存摺至本裁定送達
     日）。
   (4)說明債務人配偶所從事之臨時工工作內容、地點及每月收
     入狀況。
3、報告更生聲請前2 年內除已載入財產及收入狀況說明書內之
   項目外之財產變動狀況（例如處分不動產、黃金、珠寶、償
   還債務…等），並提出聲請更生前2 年內（98年3 月7 日至
   100 年3 月6 日）之所有金融帳戶影本（須附完整內頁資料
   並補登存摺至本裁定送達日）。